Config:
  hfst:
    Gen: ../../generator-gt-norm.hfstol
    Morph: ../../analyser-gt-norm.hfstol
  xerox:
    Gen: ../../generator-gt-norm.xfst
    Morph: ../../analyser-gt-norm.xfst
    App: lookup

Tests:



# todo:
# Proofread the gold standard (below)
# Then: run analyser, then correct.


  Noun - kim: # Noun 126 'eng /est kümme/fin' - full paradigm
     kim+Num+Sg+Nom: kim
     kim+Num+Sg+Gen: kim
     kim+Num+Sg+Par: kimmõ
     kim+Num+Sg+Dat: kimmõn
     kim+Num+Sg+Ins: kimmõks
     kim+Num+Sg+Ill: kimmõ
     kim+Num+Sg+Ela: kimstõ
     kim+Num+Pl+Nom: kimmõd
     kim+Num+Pl+Gen: kimmõd
     kim+Num+Pl+Par: kimmidi
     kim+Num+Pl+Dat: kimmõdõn
     kim+Num+Pl+Ins: kimmõdõks
     kim+Num+Pl+Ill: kimmiž
     kim+Num+Pl+Ela: kimmist

